# 请教陈版主一个会计制度里的问题

提问人：abv819 时间：2011-12-15 11:32:37
一企业每月预提销售费用，比如 11 月预提的销售费用是 6 万，借：营业费用 6 万 贷：预提费用 6 万， 12 月报销销售费用，实际为 5万，那么借：预提费用 5 万 贷：现金 5 万 ， 那么贷方还有一万的预提费用--销售费 ，怎么办，如果留着 12 月少预提一点，但是到了一月报销完，还是多了一万没有冲掉怎么办？

回答人：chenyiwei
这应当属于会计估计变更的范畴，以后年度确定预提金额时应考虑现有余额结存的影响，调整下月的预提数。